【裁判字號】    92,自,323
【裁判日期】    921231
【裁判案由】    詐欺
【裁判全文】
臺灣高雄地方法院刑事裁定                          九十二年度自字第三二三號
    自  訴  人  乙○○
    被      告  甲○○
右列被告因詐欺案件，經自訴人提起自訴，本院裁定如左：
    主  文
自訴駁回。
    理  由
一、本件自訴意旨略以：被告甲○○於民國九十二年五月十一日至高雄市前鎮區○○
    ○路六三六號自訴人乙○○住處，要求借款，並表示可開立支票及給付家中關公
    青銅器一尊，自訴人始借款新臺幣（下同）十六萬元予被告，並接受被告所開立
    高雄銀行草衙分行、支票號碼ＡＦＨ0000000號、發票日為九十二年五月
    十四日、票面金額十萬元及支票號碼ＡＦＨ0000000號、發票日為九十二
    年六月二十四日、票面金額六萬元之支票各一張，雙方言明若支票屆期未能兌現
    ，被告須將家中關公青銅器一尊交付自訴人，詎上開二張支票屆期後，均因被告
    早已為拒絕往來戶而退票，自訴人乃前住被告住處欲取走關公青銅器抵債，竟遭
    被告制止，嗣後被告並搬離住處。因認被告涉犯刑法第三百三十九條第一項之詐
    欺取財罪嫌云云。
二、按法院或受命法官，得於第一次審判期日前，訊問自訴人、被告及蒐集或調查證
    據，訊問及調查結果，如認為案件有刑事訴訟法第二百五十二條至第二百五十四
    條之情形者，得以裁定駁回自訴，同法第三百二十六條第一項、第三項定有明文
    。又犯罪事實應依證據認定之，無證據不得認定犯罪事實，同法第一百五十四條
    第二項亦定有明文。
三、訊據被告固坦承持支票向自訴人借款十六萬元之事實，惟堅詞否認有何詐欺取財
    犯行，辯稱：係因借款後，經濟出狀況，負債很多，始未能如期清償等語。經查
    ，被告曾持其所開立高雄銀行草衙分行、支票號碼ＡＦＨ0000000號、發
    票日為九十二年五月十四日、票面金額十萬元及支票號碼ＡＦＨ0000000
    號、發票日為九十二年六月二十四日、票面金額六萬元之支票各一張，向自訴人
    借款十六萬元等情，分別據自訴人具狀陳述及被告供述在卷，並有支票及退票理
    由單影本各二紙附卷可稽，應堪認定。又被告係於借款後，因經濟狀況轉變，負
    債增多，始未能如期清償，惟已於本院審理中就上開借款債務與自訴人達成和解
    等情，亦據被告供述及自訴人陳述在卷，並有本院九十二年十二月五日準備程序
    筆錄一份在卷可查，而自訴人復未提出證據證明被告有何詐欺取財犯行，足見本
    件僅屬民事上債務不履行之問題，被告犯罪嫌疑尚有不足，揆諸前揭說明，本件
    自訴應予駁回。
據上論結，依刑事訴訟法第三百二十六條第一項、第三項、第二百五十二條第十款，
裁定如主文。
中      華      民      國    九十二    年     十二     月    三十一    日
                                  臺灣高雄地方法院刑事庭
                                       審判長法  官 黃三友
                                             法  官 涂裕洪
                                             法  官 王雅苑
右正本證明與原本無異。
如不服本裁定，應於裁定送達後五日內，向本院提出抗告狀。
                                             書記官 黃琬婷
中      華      民      國    九十二    年     十二     月    三十一    日


司法院資訊處製作；財團法人民間司法改革基金會備份。
